【裁判字號】    99,訴,1143
【裁判日期】    990816
【裁判案由】    偽造文書等
【裁判全文】
臺灣臺北地方法院刑事判決              99年度訴字第1143號
公  訴  人  臺灣臺北地方法院檢察署檢察官
被      告  丙○○
            乙○○
上列被告因偽造文書等案件，經檢察官提起公訴（99年度偵字第
8499號），本院判決如下：
    主  文
丙○○共同行使偽造公文書，足以生損害於公眾及他人，處有期
徒刑貳年，如附表一編號至所示公印文及附表二所示之物，
均沒收；又共同行使偽造公文書，足以生損害於公眾及他人，處
有期徒刑壹年貳月，如附表一編號至所示公印文及附表二所
示之物，均沒收；應執行有期徒刑貳年拾月，如附表一編號至
所示之公印文及附表二所示之物，均沒收。
乙○○共同行使偽造公文書，足以生損害於公眾及他人，處有期
徒刑壹年捌月，如附表一編號至所示公印文及附表二所示之
物，均沒收；又共同行使偽造公文書，足以生損害於公眾及他人
，處有期徒刑壹年壹月，如附表一編號至所示公印文及附表
二所示之物，均沒收；應執行有期徒刑貳年陸月，如附表一編號
至所示之公印文及附表二所示之物，均沒收。
    事  實
一、緣藏匿於大陸地區姓名、年籍不詳之成年男子等數人與在臺
    灣地區之姓名、年籍不詳綽號王先生之成年男子共組不法詐
    騙集團。嗣丙○○透過報紙廣告認識自稱王先生之人；另乙○○、楊銘龍（由檢察官另案偵查中）等2 人經由丙○○之
    介紹，均明知知該集團係在從事詐騙錢財之行為，丙○○、
    乙○○、楊銘龍仍於民國99年3 月間加入該詐騙集團為成員
    ，並由丙○○負責佯稱為警員，出面向受詐騙者收取詐得款
    項、乙○○負責確認被害人是否提款、另由楊銘龍擔任與詐
    騙集團成員聯繫後通知丙○○、乙○○前往指定地點之工作
    ，自稱王先生之人並提供門號00000000 00 號行動電話予丙○○、提供門號0000000000號行動電話予乙○○作為聯絡詐
    騙之用，而分別為下列犯罪行為：
  (一)丙○○、乙○○、楊銘龍與該詐騙集團共同意圖為自己不法
    之所有，基於行使偽造特種文書、偽造公印文、行使偽造公
    文書、僭越公務員職權、及詐欺取財之犯意聯絡，先由詐騙
    集團成員利用丙○○交付之個人照片偽造「臺灣臺北地方法
    院警察處張煌典警員」服務證1 張，其上並蓋有偽造「臺灣
    警察機關」公印文1 枚，足以生損害於北地方法院核發證件
    之正確性及張煌典，該詐騙集團之成員並於不詳時間、地點
    ，接續偽造均蓋用臺灣省臺北地方法院檢察署印文各1 枚之
    臺灣臺北地方法院檢察署偵查卷宗卷面（被告：甲○○）之
    公文書4 張、臺灣省臺北地方法院檢察署收據之公文書4張
    後，再交由丙○○或陸續由楊銘龍於下列向甲○○收取詐款
    當日，先前往便利商店接收上開偽造公文書之傳真轉交予丙○○，再由丙○○接續持上開偽造完成之公文書為下列犯行
    ，足生損害於臺灣臺北地方法院檢察署。
    (1)該詐騙集團成員於99年3 月22日9 時許，假冒慈濟醫院人
      員張素珠，以電話向甲○○稱其身分證、健保卡遭人冒用
      領取醫療證明，因未檢具委託書所以打電話確認，並將電
      話轉交自稱冒用身分之黃美麗，甲○○表明不認識黃美麗
      ，並要求張素珠接聽電話，告訴張素珠對方係詐騙人員，
      上開假冒之詐騙集團成員見甲○○深信不疑，於電話中佯
      裝報警攔阻，隨即由他人自稱臺北市政府警察局刑警大隊
      警官撥打電話要求甲○○提出帳戶金額以供核對，並表示
      本案牽涉力霸集團的案子，牽涉很多人頭帳戶，要把案子
      轉給檢察官云云，再由他人假冒「許永欽」檢察官詐稱：
      這子分案處理要繳交保證金，要看這些錢有沒有問題，作
      業時間的大概3 至7 天，如果沒問題就會將錢還你，你要
      到臺中二信提領百分之70錢出來，即新臺幣（下同）2,
      450, 000云云，使甲○○誤信為真，陷於錯誤，而前往約
      定地點領取存款後，該詐欺集團成員隨即指示楊銘龍通知
      丙○○、乙○○，丙○○、乙○○乃於99年3 月22日14時
      許，一同前往約定之臺中縣太平市○○路口，乙○○先確
      認甲○○確實已領款，另由丙○○表示為警員且出示前開
      偽造「臺灣臺北地方法院警察處張煌典警員」服務證予甲○○觀覽而行使，並交付其於同年月日以前述方式取得之
      前開偽造臺灣臺北地方法院檢察署偵查卷宗卷面（被告：
      甲○○）之公文書1 張及臺灣臺北地方法院檢察署收據1
      張交予甲○○收執而行使之，以取信甲○○，足生損害於
      臺灣臺北地方法院、臺灣臺北地方法院檢察署執行職務之
      正確性及張煌典，並使甲○○陷於錯誤，誤認丙○○為警
      員，而將前揭所提領之2,450,000 元交予丙○○。
    (2)該詐騙集團成員復於99年3 月23日9 時許，撥打電話予甲○○，向甲○○佯稱：自己是檢察官「許永欽」，要求再
      交付1, 850,000元云云，甲○○仍陷於錯誤，相約同日在
      同一地點交款，丙○○、乙○○乃一同前往上開地點，先
      由乙○○確認甲○○確實已領款，另由丙○○表示為警員
      且出示前開偽造「臺灣臺北地方法院警察處張煌典警員」
      服務證予甲○○觀覽而行使，並將其於同年月日以前述方
      式取得之前開偽造臺灣臺北地方法院檢察署偵查卷宗卷面
      （被告：甲○○）之公文書1 張及臺灣臺北地方法院檢察
      署收據1 張交予甲○○收執而行使之，以取信甲○○，足
      生損害於臺灣臺北地方法院、臺灣臺北地方法院檢察署，
      並使甲○○陷於錯誤，而將前揭所提領1,850, 000元交予
      丙○○。
    (3)該詐騙集團成員復於99年3 月23日12時許，撥打電話予甲○○，向甲○○再佯稱：自己是檢察官「許永欽」，要求
      再交付900, 000元云云，甲○○仍陷於錯誤，相約同日在
      同一地點交款，丙○○、乙○○乃一同前往上開地點，先
      由乙○○確認甲○○確實已領款，另由丙○○表示為警員
      且出示前開偽造「臺灣臺北地方法院警察處張煌典警員」
      服務證予甲○○觀覽而行使，並將其於同年月日以前述方
      式取得之前開偽造臺灣臺北地方法院檢察署偵查卷宗卷面
      （被告：甲○○）之公文書1 張及臺灣臺北地方法院檢察
      署收據1 張交予甲○○收執而行使之，以取信甲○○，足
      生損害於臺灣臺北地方法院、臺灣臺北地方法院檢察署，
      並使甲○○陷於錯誤，而將前揭所提領900,000 元交予丙○○。
    (4)該詐騙集團成員再於99年3 月23日13時許，撥打電話予甲○○，向甲○○佯稱：自己是檢察官「許永欽」，需再交
      付900, 000元云云，甲○○仍陷於錯誤，相約同日在同一
      地點交款，丙○○、乙○○乃一同前往上開地點，先由乙○○確認甲○○確實已領款，另由丙○○表示為警員且出
      示前開偽造「臺灣臺北地方法院警察處張煌典警員」服務
      證予甲○○觀覽而行使，並將其於同年月日以前述方式取
      得之前開偽造臺灣臺北地方法院檢察署偵查卷宗卷面（被
      告：甲○○）之公文書1 張及臺灣臺北地方法院檢察署收
      據1 張交予甲○○收執而行使之，以取信甲○○，足生損
      害於臺灣臺北地方法院、臺灣臺北地方法院檢察署，並使
      甲○○陷於錯誤，而將前揭所提領800,000 元交予丙○○
      。
    而丙○○成功領得款項後，並將款項交付予自稱「王先生」
    之人」，自稱「王先生」之人則交付共計200,000 元報酬予
    丙○○，丙○○分得100,000 元、乙○○、楊銘龍則各分得
    50, 000 元之報酬。嗣甲○○事後發覺受騙，並報警處理。
  (二)丙○○、乙○○、楊銘龍與該詐騙集團共同意圖為自己不法
    之所有，基於行使偽造特種文書、行使偽造公文書、僭越公
    務員職權、及詐欺取財之犯意聯絡，先由詐騙集團成員另於
    不詳時間、地點，接續偽造均蓋用臺灣省臺北臺北地方法院
    檢察署印文各1 枚之臺灣臺北地方法院檢察署偵查卷宗卷面
    （被告：丁○○）之公文書2 張、臺灣臺北地方法院檢察署
    收據之公文書2 張、法務部行政執行假扣押處份命令之公文
    書2 張、個人資料外洩授權止付申請書之公文書1 張後，陸
    續由楊銘龍於下列向丁○○收取詐款當日，先前往便利商店
    接收上開偽造公文書之傳真後轉交予丙○○，再由丙○○接
    續持上開偽造完成之公文書為下列犯行。
    (1)該詐騙集團成員於99年3 月30日10時許，假冒慈濟醫院人
      員撥打電話予丁○○，向丁○○佯稱：有一名女子叫陳美
      麗拿你的身分證及健保卡要向醫院申請補助云云，隨即由
      他人假冒警察隊長向丁○○佯稱：你涉嫌洗錢案件，已經
      被列入調查對象，再由他人假冒許永欽檢察官，要求丁○○將所有財產拿到法院云云，使丁○○誤信為真，陷於錯
      誤，而前往約定地點領取存款後，該詐欺集團成員隨即指
      示楊銘龍通知丙○○、乙○○，丙○○、乙○○乃於99年
      3 月30日13時許，一同前往約定之臺北市○○區○○路4
      段9 巷口，乙○○先確認丁○○確實已領款，另由丙○○
      表示為警員且出示前開偽造「臺灣臺北地方法院警察處張
      煌典警員」服務證予丁○○觀覽而行使，並交付丙○○於
      同年月日以前述方式取得之前開偽造臺灣臺北地方法院檢
      察署偵查卷宗卷面（被告：丁○○）之公文書1 張、臺灣
      臺北地方法院檢察署收據之公文書1 張、法務部行政執行
      扣押處分命令之公文書1 張、個人資料外洩授權止付申請
      書之公文書1 張（均未扣案）予丁○○收執而行使之，以
      取信丁○○，足以生損害於臺灣臺北地方法院、臺灣臺北
      地方法院檢察署執行職務之正確性及張煌典，並使甲○○
      陷於錯誤，誤認丙○○為警員，而將前揭所提領之580,00
      0 元交予丙○○。而丙○○成功領得款項後，並將款項交
      付予自稱「王先生」之人，自稱「王先生」之人則交付
      30,000 元 予丙○○、另交付10,000元予乙○○作為報酬
      。
    (2)該詐騙集團成員復於99年3 月31日9 時許，撥打電話予丁○○，向丁○○佯稱：自己是檢察官「許永欽」，需再交
      付300, 000元云云，惟丁○○於前日晚間即99年3 月30日
      因自行撥打電話至警察局詢問，已知悉是遭詐騙，乃於電
      話中向詐欺集團成員佯稱同意再交付款項，並約定交付地
      點，丙○○、乙○○乃於99年3 月31日11時45許，一同前
      往約定之臺北市○○區○○路4 段25號前，由乙○○先確
      認丁○○確實已領款，另由丙○○表示為警員且出示前開
      偽造「臺灣臺北地方法院警察處張煌典警員」服務證予丁○○觀覽而行使，並將其於同年月日以前述方式取得之前
      開偽造臺灣臺北地方法院檢察署偵查卷宗卷面（被告：丁○○）之公文書1 張、臺灣臺北地方法院檢察署收據之公
      文書1 張、法務部行政執行扣押處份命令之公文書1 張交
      予丁○○收執而行使之，足以生損害於臺灣臺北地方法院
      、臺灣臺北地方法院檢察署執行職務之正確性，此時，旋
      即為埋伏警查獲，並在丙○○身上扣得「臺灣臺北地方法
      院警察處張煌典警員」服務證1 張，及自稱「王先生」之
      人所交付門號0000 000000 號行動電話1 具；另在乙○○
      身上查獲自稱「王先生」之人所交付之門號000000 0000
      號行動電話1 具。
二、案經丁○○訴由臺北市政府警察局文山第一分局移送臺灣臺
    北地方法院檢察署檢察官偵查起訴。
    理  由
一、按刑事訴訟法第273條之1規定除被告所犯為死刑、無期徒刑
    、最輕本刑為3年以上有期徒刑之罪、或高等法院管轄第一
    審案件者外，於審判期日前之程序進行中，被告先就被訴事
    實為有罪之陳述時，審判長得告知被告簡式審判程序之旨，
    並聽取當事人、代理人、辯護人及輔佐人之意見後，裁定進
    行簡式審判程序。經查，本件被告丙○○、乙○○被訴偽造
    文書乙案，非前開不得進行簡式審判程序之案件，經被告於
    本院行準備程序時就訴事實為有罪之陳述，且經法官告知被
    告簡式審判程序之旨，聽取被告及檢察官之意見後，爰依上
    開刑事訴訟法第273條之1之規定，裁定改依簡式審判程序審
    判之，合先敘明。
二、上開犯罪事實，業據被告丙○○、乙○○等2 人於本院審理
    中均坦承不諱（見本院99年8 月2 日準備程序筆錄第3 頁）
    ，核與證人甲○○於警詢中（見99年度偵字第8499號偵查卷
    第171 頁至第173 頁）、證人丁○○於警詢中（同前偵查卷
    第15頁至第18頁）指述情節相符合，並有卷附偽造之「臺灣
    臺北地方法院檢察署偵查卷宗」5 張、臺灣臺北地方法院檢
    察署收據5 張、法務部行政執行假扣押處份命令1 份、臺灣
    臺北地方法院警察處張煌典警員服務證1 張、臺灣銀行帳戶
    影本1本及扣案門號0000000000號、門號0000000000 號行動
    電話各1具在卷可稽。足認被告2人前開任意性自白與事實相
    符，本件事證明確，被告前揭犯行堪以認定，應依法論科。
三、按刑法上偽造文書罪，係著重於保護公共信用之法益，即使
    該偽造文書所載名義製作人實無其人，而社會上一般人仍有
    誤信其為真正文書之危險，仍難阻卻犯罪之成立，最高法院
    54年台上字第1404號判例意旨可資參照；又按刑法上所稱之
    「公文書」，係指公務員職務上製作之文書，與其上有無使
    用「公印」無涉；若由形式上觀察，文書之製作人為公務員
    ，且文書之內容係就公務員職務上之事項所製作，即令該偽
    造之公文書上所載製作名義機關不存在，或該文書所載之內
    容並非該管公務員職務上所管轄，然社會上一般人既無法辨
    識而仍有誤信為真正之危險，仍難謂非公文書（最高法院54
    年度臺上字第1407號判例意旨參照）。而本案如附表一所示
    之各該文書形式上均已表明係政府機關所出具，其內容又係
    關於刑事案件之偵辦情形，自有表彰該等公署公務員本於職
    務而製作之意，依前揭說明，均屬公文書。再刑法第218 條
    第1 項所謂偽造公印，係屬偽造表示公署或公務員資格之印
    信而言，其形式如何，則非所問，最高法院84年度台上字第
    5509號判決意旨足參，該條規範目的亦在保護公務機關之信
    用性，凡客觀上足以使社會上一般人誤信為公務機關之印信
    者，不論公務機關之全銜是否正確而無缺漏，揆諸前開最高
    法院判例、判決意旨，應認仍屬刑法第218 條第1 項所規範
    之偽造公印文，始符立法目的。是本件如附表一、附表二編
    號所示之文書、印文，固與各該機關之正式全銜相違，且
    實際上亦無該等機關或內部單位存在，然依前開說明，此等
    偽造文書、印文均足使社會上一般人誤信其為真正文書、機
    關之危險，是上開偽造文書、印文，自仍應論以偽造公文書
    及公印文無疑。復按公務機關識別證屬於品行、能力、服務
    相類證書之一種，查供本件犯罪所用之臺北地方法院警察處
    服務證，係表示在該機關任職、服務之證書，即為刑法第21
    2 條所稱服務證書之特種文書。故核被告丙○○、乙○○於
    犯罪事實欄一(一)所為，均係犯刑法第216 條、第211 條之行
    使偽造公文書罪（行使偽造「臺灣臺北地方法院檢察署偵查
    卷宗卷面（被告：甲○○）」、「臺灣臺北地方法院檢察署
    收據」公文書），第218 條之偽造公印文罪（「臺灣臺北地
    方法院警察處張煌典警員」服務證上之「臺灣警察機關」公
    印）、第216 條、第21 2條之行使偽造特種文書罪（行使偽
    造「臺灣臺北地方法院警察處張煌典警員」服務證）、第15
    8 條第1 項之僭行公務員職權罪（持前揭偽造公文書並佯稱
    係「臺灣臺北地方法院警察處張煌典警員」）、第339 條第
    1 項之詐欺取財罪（第1 至4 次取得詐款）；被告丙○○、
    乙○○於如犯罪事實欄一(二)所為均係犯刑法第216 條、第21
    1 條之行使偽造公文書罪（行使偽造「臺灣臺北地方法院檢
    察署偵查卷宗卷面（被告：丁○○）」、「臺灣臺北地方法
    院檢察署收據」、「法務部行政執行假扣押處分命令」、「
    個人資料外洩授權止付申請書」公文書），第216 條、第21
    2 條之行使偽造偽造特種文書罪（行使偽造「臺灣臺北地方
    法院警察處張煌典警員」服務證）、第158 條第1 項之僭行
    公務員職權罪（持前揭偽造公文書並佯稱係「臺灣臺北地方
    法院警察處張煌典警員」）、第339 條第1 項之詐欺取財罪
    （第1 次詐欺取財既遂）及第33 9條第3 項、第1 項之詐欺
    取財未遂罪（第2 次未取得詐款）。被告偽造「臺灣省臺北
    地方法院檢察署」公印文之行為，為其偽造前揭公文書之階
    段行為，不另論罪。被告偽造前揭公文書並持以行使之行為
    ，其先前偽造之低度行為，為行使之高度行為所吸收，不另
    論罪；又被告2 人於犯罪事實欄一(一)犯行中偽造服務證後加
    以行使，其偽造之低度行為應為行使偽造服務證書之高度行
    為所吸收，亦不另論罪。而按刑法上所謂共同實施，並不以
    參與全部犯罪行為為必要，其分擔實施一部分行為者，仍屬
    共同正犯；共同實施犯罪行為之人，在合同意思範圍以內，
    各自分擔犯罪行為之一部，相互利用他人之行為，以達其犯
    罪之目的者，即應對於全部所發生之結果負責（最高法院28
    年上字第3110號判例、46年度臺上字第1304號判例意旨足資
    參照），被告丙○○就上開偽造服務證、行使偽造公文書、
    冒充公務員行使職務及詐欺取財之行為，係分擔提供個人照
    片以偽造服務證、出面向被害人收取款項、行使公文書等行
    為；另被告乙○○分擔確認被害人是否提款之工作，均為犯
    罪分工中不可或缺之角色，且對上開行為均有認識，與楊銘
    龍、自稱「王先生」之人及所屬之詐騙集團成員間，有犯意
    聯絡及行為分擔，為共同正犯。被告丙○○、乙○○與楊銘
    龍、自稱「王先生」之人、所屬詐騙集團成員先後2 次對被
    害人甲○○、丁○○行使偽造服務證、行使偽造公文書、冒
    充公務員行使職務，詐欺取財之行為，係各在密接之時地而
    為，各行為之獨立性薄弱，依一般社會通念，應評價為數個
    舉動之接續進行，俱為接續犯，各應論以一罪。被告丙○○
    、乙○○前揭偽造公印文、行使偽造特種文書、行使偽造公
    文書、僭行公務員職權、詐欺取財既遂罪；另行使偽造特種
    文書、行使偽造公文書、僭行公務員職權、詐欺取財既遂罪
    ，各係一行為觸犯數罪名之想像競合犯，應從一重各論以行
    使偽造公文書罪。被告2 人所犯上開2 次行使偽造公文書罪
    ，犯意各別，行為互殊，所犯構成要件不同，應分別論罪，
    合併處罰。爰審酌被告2 人不私以己力，正當營生，貪圖不
    法利益，加入不法詐欺集團，使被害人多年辛苦積蓄毀於一
    旦，並增加警方追緝幕後詐騙集團之困難度，使該詐欺集團
    主要成員逍遙法外，將可能導致更多無辜民眾受害，及參以
    被告2 人分工之情形及犯罪後均坦承犯行態度等一切情狀，
    分別量處如主文所示之刑，並俱定其應執行之刑。又本諸前
    述理由，本院認對被告丙○○科以有期徒刑2 年10月、對被
    告乙○○科以有期徒刑2 年6 月即足收懲儆被告之效，公訴
    人各求處有期徒刑4 年、3 年6 月，要難依其所請；公訴意
    旨另指稱：被告被告丙○○加入詐騙機團後，多次從事詐騙
    行為，並邀集他人加入，顯有犯罪之習慣，請併宣告強制工
    作乙節。惟按保安處分係針對受處分人將來之危險性所為之
    處置，以達教化、治療之目的，為刑罰之補充制度，保安處
    分中之強制工作，旨在對嚴重職業性犯罪及欠缺正確工作觀
    念或無正常工作因而犯罪者，強制其從事勞動，學習一技之
    長及正確之謀生觀念，使其日後重返社會，能適應社會生活
    。然保安處分之措施亦含社會隔離、拘束身體自由之性質，
    其限制人民之權利，實與刑罰同，自應受比例原則之規範，
    使保安處分之宣告，與行為人所為行為之嚴重性、行為人所
    表現之危險性，及對行為人未來行為之期待性相當（最高法
    院91年度臺上字第4625號判決意旨參照）。查觀諸被告丙○○並無詐欺前科，有臺灣高等法院被告前案紀錄表1 份在卷
    可佐，已實難謂被告丙○○積習已深，此外，亦查無其他具
    體事證，得據以認定被告丙○○確有犯罪習慣而犯罪。況本
    院於量刑時，已將被告丙○○本案犯行情節等上開各情，併
    予納入考量，而認被告丙○○經本件刑罰之宣告及執行，應
    已足以收教化矯治之效，改正其犯罪觀念，是爰不另為強制
    工作之諭知，併此敘明。
四、如附表一所示偽造之「臺灣省臺北地方法院檢察署」公印文
    ，其中編號至所示之公印文，雖未扣案，然並無證據證
    明已經滅失而不存在，是附表一所示之公印文均應依刑法第
    219 條之規定，不問屬於犯人與否，均於各該罪名項下宣告
    沒收之。而附表二所示扣案之偽造服務證、行動電話，均係
    供本件犯罪所用之物，且為共犯所有等情，業據被告丙○○
    於警詢中供述明確在卷（同前偵查卷第7 頁被面），爰依刑
    法第38條第1 項第2 款之規定在各項罪名項下宣告沒收（其
    中附表二編號之公印文併依法宣告沒收）。至附表一所示
    之偽造公文書，業經被告丙○○分別交付予證人甲○○、丁○○持有，已非被告2 人或詐欺集團成員所有之物；另扣案
    之其餘行動電話，並無證據可資證明與本案有關連性，爰均
    不予宣告沒收，併此敘明。
據上論斷，應依刑事訴訟法第273 條之1 第1 項、第299 條第1
項前段，刑法第28條、第158 條第1 項、第216 條、第211 條、
第212 條、第218條、第339 條第1 項、第3 項、第55條、第219
 條、第38條第1 項第2 款，刑法施行法第1 條之1 ，判決如主文。
本案經檢察官徐則賢到庭執行職務。
中    華    民    國    99    年    8     月    16    日
                         刑事第十七庭  法  官  賴淑美
以上正本證明與原本無異。
如不服本判決應於收受本判決後10日內向本院提出上訴書狀，並
應敘述具體理由；如未敘述上訴理由者，應於上訴期間屆滿後20
日內向本院補提理由書( 均須按他造當事人之人數附繕本) 「切
勿逕送上級法院」。
中    華    民    國    99    年    8     月    23    日
                                       書記官  許翠燕
附錄本件論罪科刑法條：
刑法第158條第1項
冒充公務員而行使其職權者，處 3 年以下有期徒刑、拘役或 5
百元以下罰金。
刑法第211條
偽造、變造公文書，足以生損害於公眾或他人者，處 1 年以上 7
年以下有期徒刑。
刑法第212條
偽造、變造護照、旅券、免許證、特許證及關於品行、能力服務
或其他相類之證書、介紹書，足以生損害於公眾或他人者，處1
年以下有期徒刑、拘役或3 百元以下罰金。
刑法第216條
行使第210 條至第215 條之文書者，依偽造、變造文書或登載不
實事項或使登載不實事項之規定處斷。
刑法第339條第1項
意圖為自己或第三人不法之所有，以詐術使人將本人或第三人之
物交付者，處5 年以下有期徒刑、拘役或科或併科1 千元以下罰
金。
以前項方法得財產上不法之利益或使第三人得之者，亦同。
前2項之未遂犯罰之。
 附表：一
 ┌──┬──────────┬──────────┐
 │編號│     偽造之文書     │偽造之印文          │
 ├──┼──────────┼──────────┤
 │  │臺灣台北地方法院檢察│「臺灣省臺北地方法院│
 │    │署偵查卷宗卷面（被告│檢察署」公印文壹枚  │
 │    │：甲○○、羈押日期：│                    │
 │    │99年3月22日）       │                    │
 ├──┼──────────┼──────────┤
 │  │臺灣省臺北地方法院檢│「臺灣省臺北地方法院│
 │    │察署收據（金額貳佰肆│ 檢察署」公印文壹枚 │
 │    │拾伍萬元）          │                    │
 ├──┼──────────┼──────────┤
 │  │臺灣台北地方法院檢察│「臺灣省臺北地方法院│
 │    │署偵查卷宗卷面（被告│檢察署」公印文壹枚  │
 │    │：甲○○、羈押日期：│                    │
 │    │99年3月23日）       │                    │
 ├──┼──────────┼──────────┤
 │  │臺灣省臺北地方法院檢│「臺灣省臺北地方法院│
 │    │察署收據（金額壹佰捌│ 檢察署」公印文壹枚 │
 │    │拾伍萬元）          │                    │
 ├──┼──────────┼──────────┤
 │  │臺灣台北地方法院檢察│「臺灣省臺北地方法院│
 │    │署偵查卷宗卷面（被告│檢察署」公印文壹枚  │
 │    │：甲○○、羈押日期：│                    │
 │    │99年3月23日）       │                    │
 ├──┼──────────┼──────────┤
 │  │臺灣省臺北地方法院檢│「臺灣省臺北地方法院│
 │    │察署收據（金額玖拾萬│ 檢察署」公印文壹枚 │
 │    │元）                │                    │
 ├──┼──────────┼──────────┤
 │  │臺灣台北地方法院檢察│「臺灣省臺北地方法院│
 │    │署偵查卷宗卷面（被告│檢察署」公印文壹枚  │
 │    │：甲○○、羈押日期：│                    │
 │    │99年3月23日）       │                    │
 ├──┼──────────┼──────────┤
 │  │臺灣省臺北地方法院檢│「臺灣省臺北地方法院│
 │    │察署收據（金額捌拾萬│ 檢察署」公印文壹枚 │
 │    │元）                │                    │
 ├──┼──────────┼──────────┤
 │  │未扣案臺灣台北地方法│「臺灣省臺北地方法院│
 │    │院檢察署偵查卷宗卷面│檢察署」公印文壹枚  │
 │    │（被告：丁○○、羈押│                    │
 │    │日期：99年3月30日） │                    │
 ├──┼──────────┼──────────┤
 │  │未扣案臺灣省臺北地方│「臺灣省臺北地方法院│
 │    │法院檢察署收據（金額│檢察署」公印文壹枚  │
 │    │捌拾伍萬元）        │                    │
 ├──┼──────────┼──────────┤
 │  │未扣案法務部行政執行│「臺灣省臺北地方法院│
 │    │處假扣押處份命令    │檢察署」公印文壹枚  │
 ├──┼──────────┼──────────┤
 │  │未扣案個人資料外洩授│「臺灣省臺北地方法院│
 │    │權止付申請書        │檢察署」公印文壹枚  │
 │    │                    │                    │
 ├──┼──────────┼──────────┤
 │  │臺灣台北地方法院檢察│「臺灣省臺北地方法院│
 │    │署偵查卷宗卷面（被告│檢察署」公印文壹枚  │
 │    │：丁○○、羈押日期：│                    │
 │    │99年3月31日）       │                    │
 ├──┼──────────┼──────────┤
 │  │臺灣省臺北地方法院檢│「臺灣省臺北地方法院│
 │    │察署收據（金額拾萬│檢察署」公印文壹枚  │
 │    │元）                │                    │
 ├──┼──────────┼──────────┤
 │  │法務部行政執行處假扣│「臺灣省臺北地方法院│
 │    │押處份命令（發文日期│檢察署」公印文壹枚  │
 │    │99年3月31日）       │                    │
 └──┴──────────┴──────────┘
 附表二
 ┌───┬────────────────────┐
 │編號  │應    沒    收     之      物           │
 ├───┼────────────────────┤
 │    │臺北地方法院警察處服務證壹張（含臺灣警察│
 │      │機關公印文壹枚）                        │
 ├───┼────────────────────┤
 │    │門號0000000000號行動電話壹具            │
 ├───┼────────────────────┤
 │    │門號0000000000號行動電話壹具            │
 └───┴────────────────────┘

司法院資訊處製作；財團法人民間司法改革基金會備份。
